【裁判字號】    89,易,1005
【裁判日期】    891006
【裁判案由】    毒品危害防制條例
【裁判全文】
臺灣彰化地方法院刑事判決                        八十九年度易字第一五號
    公  訴  人  臺灣彰化地方法院檢察署檢察官
    被      告  甲○○
右列被告因違反毒品危害防制條例案件，經檢察官提起公訴（八十九年偵字第三００
六號），及移送併案審理（八十九年度毒偵字第四０四五、三九四九號），本院判決
如左：
    主    文
甲○○連續施用第二級毒品，處有期徒刑肆月，如易科罰金，以佰元折算壹日，安
非他命壹小包、有安非他命殘渣之玻璃吸食器貳支均沒收銷燬之。
    事    實
一、甲○○前因施用毒品案件，經依台灣彰化地方法院以八十七年度毒聲字第二一八
    六號及八十八年度毒聲字第二一八號先後裁定送觀察、勒戒後，均無繼續施用毒
    品之傾向，經台灣彰化地方法院檢察署檢察官分別於八十七年十二月二十四日以
    八十七年度偵字第一０八二四號、於八十八年二月二十三日以八十八年度毒偵字
    第六九七號為不起訴處分確。詎甲○○又基於概括犯意，自八十九年六月三日前
    三日內某時起，至同年八月七日前三日內某時止，將安非他命置於玻璃管內，再
    加熱而連續施用第二級毒品安非他命多次，為警於：(一)八十九年六月三日凌晨二
    時許，在彰化縣埔心鄉○○路、源泉路口，其乘坐車牌ＱＸ－０９９９號自小客
    車查獲，並扣得第二級毒品安非他命一小包（毛重一．一公克）、施用毒品器具
    並有安非他命殘渣之玻璃吸食器一支；(二)八十九年八月一日下午二時二十三分，
    在彰化縣田中鎮○○路○段八六號前查獲，甲○○逃入一處商家，並將施用毒品
    器具有安非他命殘渣之玻璃吸食器一支丟棄於地上，旋即起獲；(三)於八十九年八
    月七日下午三時許，在彰化縣溪湖鎮○○路查獲。
二、案經彰化縣警察局溪湖分局報請台灣彰化地方法院檢察署檢察官偵查起訴，暨彰
    化縣警察局田中分局報請同檢察官移送併案審理。
    理    由
一、右開事實，業經被告於本院審理時自白不諱，且有前揭毒品安非他命一小包（毛
    重一．一公克）及施用毒品器具有安非他命殘渣之玻璃吸食器共計二支扣案，暨
    彰化縣衛生局出具之尿液檢驗成績書三紙附卷可稽，被告固否認於八十九年六月
    三日查獲扣案之安非他命一小包及玻璃吸食器一支伊所有，辯稱係綽號「洪根」
    所有云云，惟該扣案物，係於被告乘坐自小客車內起獲，且當時僅有被告一人在
    場，被告所辯，應不可採信。又被告前因施用毒品案件，先後經送觀察、勒戒後
    ，均認無繼續施用毒品之傾向，經檢察官分別為不起訴處分確定，有不起訴處分
    書二份在卷足憑，其三犯施用毒品，罪證明確，應予依法論科。
二、核被告所為，係犯毒品危害防制條例第十條第二項之施用第二級毒品罪。其施用
    毒品行為，時間密接、犯罪構成要件相同，顯係基於概括犯意為之，應依連續犯
    規定論處一罪，並加重其刑。查公訴人未及就被告自八十九年六月四日前三日內
    某時起，至同年八月七日前三日內某時止，連續施用安非他命行為予論述，惟此
    部分與已起訴且認為有罪部分，屬連續犯之裁判上一罪關係，本院自得併為審究
    。爰審酌被告施用毒品，戕害身心及社會善良風氣甚鉅，施用毒品期間，犯後坦
    承態度等情狀，量處如主文所示之刑，並諭知易科罰金折算之標準，以示懲儆。
    扣案之安非他命一小包（毛重一．一公克），屬第二級毒品，施用毒品器具均有
    安非他命殘渣之玻璃吸食器共計二支，吸食器已難與毒品析離，均應依法予沒收
    銷燬之。
三、據上論斷，應依刑事訴訟法第二百九十九條第一項前段，毒品危害防制條例第十
    條第二項，第十八條第一項前段，刑法第十一條前段、第五十六條、第四十一條
    ，罰金罰鍰提高標準條例第二條，判決如主文。
本案經檢察官王怡仁到庭執行職務。
中    華    民    國    八十九        年      十      月      六        日
                                    台灣彰化地方法院刑事第二庭
                                        法      官  王  鏡  明
右正本證明與原本無異。
如不服本判決，應於判決送達後十日內向本院提出上訴狀（須附繕本）。
                                        法院書記官  于  淑  真
中    華    民    國      八十九      年       十      月     十一      日
毒品危害防制條例第十條：
施用第一級毒品者，處六月以上五年以下有期徒刑。
施用第二級毒品者，處三年以下有期徒刑。
毒品危害防制條例第十八條：
查獲之毒品及專供製造或施用毒品之器具，不問屬於犯人與否，均沒收銷燬之。但合
於醫藥或研究之用者，得不予銷燬。
前項合於醫藥或研究用毒品或器具之管理辦法，由法務部會同行政院衛生署定之。


司法院資訊處製作；財團法人民間司法改革基金會備份。
